福建金門地方法院民事簡易判決
                                     110年度城簡字第45號
原      告  良京實業股份有限公司

法定代理人  平川秀一郎

訴訟代理人  蘇芷萱  
            張思婷  
            莊碧雯  
被      告  蔡榮南  

上列當事人間請求清償借款事件，於中華民國110年11月22日言
詞辯論終結，本院判決如下︰
    主  文
被告應給付原告新臺幣281,147元，及自民國99年6月16日起至清
償日止，按週年利率百分之14.6計算之利息，及自民國99年6月1
6日起至清償日止，按上開利率百分之20計算之違約金。
訴訟費用由被告負擔。
本判決得假執行。但被告如以新臺幣281,147元為原告預供擔保
後，得免為假執行。
    事實及理由
一、原告主張：被告前向訴外人臺東區中小企業銀行申辦信用貸
    款，借款額度新臺幣（下同）34萬元，約定利率為週年利率
    14.6％，未按期攤還本息時，逾期6個月以內者，應給付按上
    開利率10％，逾期超過6個月者，按上開利率20％計算之違約
    金。詎被告自民國104年9月3日起至108年9月5日期間繳納共
    計194,611元後即未再清償繳款，積欠本金194,611元即未再
    清償。嗣臺東區中小企業銀行將其對被告之上開債權讓與原
    告，並通知被告。爰依消費借貸、債權讓與之法律關係提起
    本件訴訟等語。並聲明：如主文第1項所示。
二、被告則以：伊確實有積欠原告所主張之款項，但因被告不與
    伊協商，致伊無法繼續工作返還積欠原告之款項等語，並聲
    明：原告之訴駁回。
三、原告主張之上開事實據其提出臺東區中小企業銀行授信約定
    書、債權讓與證明書、讓售案件帳卡、登報公告、放款帳卡
    資料查詢各1份為證（本院司促卷第9至18頁），核均與原告
    所述情節相符，且為被告所自認，堪信原告主張為真實。故
    原告主張依消費借貸、債權讓與之法律關係請求被告給付本
    金194,611元、利息及違約金，自屬可採。
四、綜上所述，原告依消費借貸、債權讓與之法律關係請求被告
    給付本金194,611元、及自99年6月16日起至清償日止，按週
    年利率百分之14.6計算之利息，暨自99年6月16日起至清償
    日止，按上開利率百分之20計算之違約金，為有理由，應予
    准許。
五、又本判決係就民事訴訟法第427條第1項所定訴訟適用簡易程
    序所為被告敗訴之判決，依民事訴訟法第389條第1項第3款
    之規定，應依職權宣告假執行如主文第2項所示。另本院並
    依民事訴訟法第392條第2項規定，依職權宣告被告如預供擔
    保，得免為假執行。
六、訴訟費用負擔之依據：民事訴訟法第436條第2項、第78條。
中　　華　　民　　國　　110 　年　　12　　月　　20　　日
                  福建金門地方法院金城簡易庭
                              法  官  黃佩穎
以上正本係照原本作成。
如不服本判決，應於判決送達後20日內向本庭（金門縣○○鎮○
○路000號）提出上訴狀。（須按他造當事人之人數附繕本）。
中　　華　　民　　國　　110 　年　　12　　月　　20　　日
                              書記官  李偉民